【裁判字號】    99,小抗,1
【裁判日期】    990702
【裁判案由】    給付管理費
【裁判全文】
臺灣高雄地方法院民事裁定               99年度小抗字第1號
抗  告  人  燕山公寓大廈管理委員會
法定代理人  乙○○
相  對  人  甲○○
抗告人與相對人間給付管理費事件，抗告人對於民國99年2 月5
日本院高雄簡易庭98年度雄小字第3134號所為停止訴訟程序之裁
定提起抗告，本院裁定如下：
    主  文
抗告駁回。
抗告程序費用新台幣壹仟元由抗告人負擔。
    理  由
一、按「訴訟全部或一部之裁判，以他訴訟之法律關係是否成立
    為據者，法院得在他訴訟終結前以裁定停止訴訟程序」，民
    事訴訟法第182條第1項定有明文。
二、抗告意旨略以：原審雖以抗告人請求相對人給付積欠之管理
    費之本件訴訟，因相對人為抵銷之抗辯並已另案起訴，如相
    對人之另案請求有理由，本件抗告人之債權將因抵銷而不存
    在，認本件民事訴訟之裁判，以上開民事事件之法律關係是
    否成立為據，為免裁判歧異，確有停止本件民事訴訟程序之
    必要，而裁定停止訴訟。惟相對人之管理費每月皆須繳納，
    如另訴成立則屬主張扺銷之問題，並非是本訴之前題或本訴
    是否成立須以另訴為據之情形，因此本件並無停止訴訟程序
    之必要，否則徒造成原告管理委員會運之障礙等語。並聲明
    ：原裁定廢棄；並裁定原審訴訟程序不停止或發回原審法院
    更為裁定。
三、經查，本件原審以抗告人請求相對人給付積欠之管理費新臺
    幣（下同）56,000元為由提起之本件訴訟，相對人則抗辯抗
    告人無權占用訴外人燕山建設股份有限公司所有之不動產，
    該公司業將不當得利請求權讓與相對人，相對人自得主張抵
    銷等語為辯，且相對人就其所抗辯之上開事實，並業於抗告
    人提起本訴前已由燕山建設股份有限公司及相對人另案提出
    訴訟，請求抗告人給付3,975,000 元等，刻由本院以98年度
    重訴字第163 號、97年度訴字笫1848號民事事件審理中，業
    經原審調閱上開民事事件卷宗查閱無誤，則相對人上開之訴
    若有理由，本件債權將因抵銷而不存在，是本件民事訴訟之
    裁判，以上開民事事件之法律關係是否成立為據，認為免裁
    判歧異，確有停止本件民事訴訟程序之必要，而裁定停止訴
    訟等情，有原審裁定及相關卷證附於原審卷內可憑，足信為
    真實。查本件相對人對於抗告人提出之抵銷抗辯是否可採，
    對於本院原審認定抗告人之請求「有無理由」及「金額、範
    圍之多寡」均會產生影響，而相對人就抵銷之抗辯於前既已
    先提起另案訴訟且目前正繫屬於本院審理中，則本件訴訟全
    部或一部之裁判，與該案訴訟之法律關係是否成立自具有關
    聯性，是以原審法院斟酌此情，依民事訴訟法第182 條第1
    項之上開規定裁定「本件於本院98年度重訴字第163 號請求
    返還不當得利事件及97年度訴字第1848號請求損害賠償等事
    件民事訴訟終結前，停止訴訟程序。」，即無不合。再按「
    被告對於原告起訴主張之請求，提出抵銷之抗辯，祇須其對
    於原告確有已備抵銷要件之債權即可，至原告對於被告所主
    張抵銷之債權曾有爭執，或被告已另案起訴請求，均不影響
    被告抵銷權之行使」，有最高法院67年度台上字第1647號判
    例之意旨可資參照，故相對人雖已於另案起訴請求賠償，自
    仍得於
    本件為抵銷之抗辯。綜上所述，本件抗告為無理由，應予駁
    回。
四、依民事訴訟法第436 條之32第1 、3 項，第492 條、第95
    條、第436 條之19第1 項，裁定如主文。
中    華    民    國    99    年    7     月    2     日
                  民事第四庭    審判長法  官  黃宏欽
                                      法  官  楊淑珍
                                      法  官  郭文通
右為正本係照原本作成
不得抗告
中    華    民    國    99    年    7     月    2     日
                                      書記官  黃琬婷

司法院資訊處製作；財團法人民間司法改革基金會備份。
